【裁判字號】    95,聲,1193
【裁判日期】    950720
【裁判案由】    停止執行
【裁判全文】
臺灣高雄地方法院民事裁定              95年度聲字第1193號
聲  請  人  乙○○
            戊○○
                        6之1.
                      共同送達.
相  對  人  台灣銀行股份有限公司
法定代理人  甲○○
相  對  人  中國農民銀行股份有限公司
法定代理人  丁○○
當事人間聲請停止執行事件，本院裁定如下：
  主  文
聲請人供擔保新臺幣參佰零肆萬元後，本院九十四年度執字第二
九九四七號執行事件之強制執行程序，於本院九十五年度訴字第
二三九四號民事事件判決確定前應暫予停止。
  理  由
一、按有回復原狀之聲請，或提起再審或異議之訴，或對於和解
    為繼續審判之請求，或提起宣告調解無效之訴、撤銷調解之
    訴，或對於許可強制執行之裁定提起抗告時，法院因必要情
    形或依聲請定相當並確實之擔保，得為停止強制執行之裁定
    ，強制執行法第18條第2 項定有明文。
二、查，聲請人主張坐落高雄縣岡山鎮○○段575 號及576 號土
    地上之建號即門牌號碼高雄縣岡山鎮○○○路○ 段226 號未
    保存登記建物面積1579.03 平方公尺（下稱系爭未保存登記
    建物）中之如附圖所示黃色部分面積約450 平方公尺之建物
    （下稱系爭建物）為其等所有，因相對人向本院聲請拍賣訴
    外人即債務人劉森添、涂春長之抵押物時（94年度執字第29
    947 號），竟連同系爭建物一併聲請查封拍賣，其等乃向本
    院提起第三人異議之訴（95年度訴字第2394號），並依強制
    執行法第18條之規定聲請裁定停止本院94年度執字第29947
    號執行事件就系爭建物所為之強制執行程序等情，經本院依
    職權調閱94年度執字第29947 號民事執行卷宗及95年度訴字
    第2394號民事卷查核屬實，依首揭規定，認為聲請人之聲請
    為有理由，應予准許。
三、次查，擔保金額乃預計停止執行結果，致使債權人債權延緩
    受償，可能造成債權人損害，命聲請人提供之擔保。其核定
    屬法院之職權，惟其數額應相當並確實，為首開法條所明定
    。本院94年度執字第29947 號強制執行事件執行標的物分2
    標，爭建物係在第2 標範圍，而第2 標拍賣之標的物有：坐
    落高雄縣岡山鎮○○段575 號及同段576 號土地2 筆，及其
    上之系爭未保存登記建物，其最低拍賣價格分別為新台幣（
    下同）3,300,000 元、4,600,000 元、7,300,000 元、合計
    為15,200,000元。系爭建物係上開執行事件執行標的物中之
    一部分，有本院94年度執字第29947 號拍賣公告在卷可稽。
    又聲請人雖僅對系爭建物提起第三人異議之訴並聲請停止執
    行，惟如系爭建物與其他之系爭未保存登記建物及其坐落之
    基地即上開575 號及同段576 號土地分別由不同人拍定，易
    生民法第876 條之疑義，並降低整體不動產之價值，徒使法
    律關係複雜，影響應買人投標意願，使債權人即相對人之債
    權難受滿足，是上開不動產以合併拍賣為宜。茲相對人對系
    爭建物聲請停止執行，勢必影響上開執行事件第2 標之全部
    執行程序之進行，相對人可能遭受之損害應涵蓋整個執行事
    件第2 標之執行標的物之延宕總額，即非僅及系爭建物延宕
    之部分而已。因此，本件停止執行可能對相對人造成損害之
    擔保金數額，自應依上開執行事件第2 標全部執行標的物之
    價額計算，始屬相當。本院審酌上開執行標的物拍賣底價為
    15,200,000元，相對人因停止執行而無法運用上開拍賣所得
    資金，可能受有利息之損害額，及本件聲請人所提起前開第
    三人異議之訴所需辦案期限，預估至判決確定為止（系爭建
    物最低拍賣價格為7,300,000 元，可上訴第三審，按第一、
    二、三審法院之辦案期限分別為1 年4 個月、2 年、1 年，
    合計4 年4 個月計，衡酌4 年時間足即夠）等情，而核定擔
    保金額為3,040,000 元（計算式：15,200,000×5%×4=3,04
    0,000） ，爰酌定如主文所示擔保金額准許之。
三、依強制執行法第18條第2項，裁定如主文。
中    華    民    國    95    年    7     月    20    日
                      民事第二庭法  官  鄭月霞
為正本係照原本作成。
如對本裁定抗告須於裁定送達後10日內向本院提出抗告狀，並繳
納裁判費新台幣1,000元。
中    華    民    國    95    年    7     月    20    日
                                書記官  余幼芳


司法院資訊處製作；財團法人民間司法改革基金會備份。
